【裁判字號】    97,聲,208
【裁判日期】    970506
【裁判案由】    停止執行
【裁判全文】
臺灣嘉義地方法院民事裁定               97年度聲字第208號
聲  請  人  甲○○
代  理  人  唐淑民律師
            李國禎律師
            徐慧齡律師
相  對  人  京城商業銀行股份有限公司
法定代理人  乙○○
上列當事人間聲請停止執行事件，本院裁定如下：
  主  文
聲請人供擔保新臺幣貳拾萬零肆佰柒拾玖元後，本院民國九十七
年度執字第七五三六號強制執行事件就臺灣郵政股份有限公司水
上南靖郵局戶名賴銀盆，帳號00000000000000號
、000000000、000000000號帳戶內如附件臺
灣郵政股份有限公司水上南靖郵局民國九十七年三月三十一日異
議狀所示合計新臺幣壹佰貳拾萬貳仟捌佰柒拾肆元所為之強制執
行程序，於本院民國九十七年度訴字第二三九號第三人異議之訴
事件判決確定前應暫予停止。
  理  由
一按有回復原狀之聲請，或提起再審或異議之訴，或對於和解為
  繼續審判之請求，或提起宣告調解無效之訴、撤銷調解之訴，
  或對於許可強制執行之裁定提起抗告時，法院因必要情形或依
  聲請定相當並確實之擔保，得為停止強制執行之裁定，強制執
  行法第18條第2項定有明文。又按法院依強制執行法第18條第2
  項定擔保金額，而為准許停止強制執行之裁定者，該項擔保係
  備供債權人因停止執行所受損害之賠償，其數額應依標的物停
  止執行後，債權人未能即時受償或利用該標的所受之損害額，
  或因另供擔保強制執行所受之損害額定之，非以標的物之價值
  或其債權額為依據（最高法院民國86年度臺抗字第442號裁定
  、91年度臺抗字第113號裁定參照）。
二本件聲請人主張：相對人持債權憑證為執行名義，向本院聲請
  對債務人即聲請人之配偶賴銀盆之財產為強制執行，經本院以
  97年度執字第7536號執行事件（下稱系爭執行事件）受理，就
  賴銀盆名義所設立之臺灣郵政股份有限公司水上南靖郵局帳戶
  內之存款債權為扣押命令，惟上開帳戶內之存款1,202,874元
  實際為聲請人所有，聲請人已就上開執行程序提起第三人異議
  之訴，爰聲請准予於該第三人異議之訴事件判決確定前，系爭
  執行事件就上開存款所為之強制執行程序應予停止等情，業據
  其提出民事起訴狀為證，並經本院調取系爭執行事件卷宗核閱
  無訛，另該第三人異議之訴事件，現由本院以97年度訴字第23
  9號第三人異議之訴事件受理中，亦經本院調取該卷宗查核屬
  實。從而，參照前揭規定，聲請人請求停止強制執行程序，為
  有理由，本院自得裁定相當並確實之擔保而停止前開執行事件
  之強制執行程序。
三關於定供擔保金額部分：
  系爭執行事件中相對人之債權額分別為新臺幣（下同）4,000,
  000元及其利息、16,000,000元及其利息，又本件聲請人主張
  執行標的物其中存款1,202,874元為其所有，聲請對上開存款
  債權停止執行，是相對人因停止執行無法即時取得運用資金為
  1,202,874元，本件停止執行之擔保金酌定，自應審酌相對人
  未能即時受償1,202,874元所受損害，故本件停止執行擔保金
  之酌定，應以此金額所受之法定遲延利息損害為考量。再參酌
  本件第三人異議之訴事件之主要爭執在於上開存款是否為聲請
  人所有，且屬不得上訴至第三審事件，依司法院頒布之辦案要
  點規定，第一、二審辦案期限合計約3年4月，以法定週年利率
  5%計算，相對人所受未能及時受償之損害應為200,479元（計
  算式：1,202,874×0.05÷12×40＝200,479，本院取其整數為
  酌定之金額），爰酌定為本件之擔保金額。
四依強制執行法第18條第2項，裁定如主文。
中    華    民    國    97    年     5    月    6     日
                  民事第二庭  法  官  蘇雅慧
為正本係照原本作成。
如對本裁定抗告須於裁定送達後10日內向本院提出抗告狀，並繳
納裁判費新臺幣1,000元。
中    華    民    國    97    年     5    月     6    日
                              書記官  劉昀匊


司法院資訊處製作；財團法人民間司法改革基金會備份。
